【裁判字號】    99,上訴,31
【裁判日期】    990111
【裁判案由】    毒品危害防制條例
【裁判全文】
臺灣高等法院臺南分院刑事判決          99年度上訴字第31號
上  訴  人
即  被  告  甲○○原名趙達珍
上列上訴人因毒品危害防制條例案件，不服臺灣臺南地方法院九
十八年度訴字第一六三八號中華民國九十八年十一月三十日第一
審判決（起訴案號：臺灣臺南地方法院檢察署九十八年度毒偵字
第二二一七號），提起上訴，本院判決如下：
    主  文
上訴駁回。
    理  由
一、按刑事訴訟法第三百五十條、第三百六十一條、第三百六十
    二條、第三百六十七條規定，不服地方法院之第一審判決而
    上訴者，須提出上訴書狀，並應敘述具體理由，此為上訴必
    備之程式；如所提之書狀未敘述上訴理由，或僅曾以言詞陳
    述上訴理由者，均應於上訴期間屆滿後二十日內補提理由書
    於第一審法院。第一審法院經形式審查，認逾期未補提上訴
    理由者，應定期間先命補正；逾期未補正者，為上訴不合法
    律上之程式，應以裁定駁回。倘已提出上訴理由，但所提非
    屬具體理由者，則由第二審法院以上訴不合法律上之程式，
    判決駁回。而所謂具體理由，必係依據卷內既有訴訟資料或
    提出新事證，指摘或表明第一審判決有何採證、認事、用法
    或量刑等足以影響判決本旨之不當或違法，而構成應予撤銷
    之具體事由，始克當之（例如：依憑證據法則具體指出所採
    證據何以不具證據能力，或依憑卷證資料，明確指出所為證
    據證明力之判斷如何違背經驗、論理法則）；倘僅泛言原判
    決認定事實錯誤、違背法令、採証違法、判決不公、量刑失
    之過重或輕縱，而未依上揭意旨指出具體事由，或形式上雖
    已指出具體事由，然該事由縱使屬實，亦不足以認為原判決
    有何不當或違法者（例如：對不具有調查必要性之證據，法
    院未依聲請調查亦未說明理由，或援用證據不當，但除去該
    證據仍應為同一事實之認定），皆難謂係具體理由，而應認
    其上訴為不合法律上之程式（最高法院九十七年台上字第八
    九二號判決、九十七年台上字第三二六七號判決意旨及法院
    辦理刑事訴訟案件應行注意事項第一六二點參照）。
二、本件上訴意旨略以：被告真的有重新做人悔過的心，可否請
    求法官大人對我不定時的驗尿，被告家裡母親前陣子有出現
    痛風，行動有時很不方便，而妹妹在唸書，女兒在工作，需
    要我照顧，被告真的很擔心母親和年幼的女兒、妹妹，可否
    請求法官大人慈悲為懷，寬宏大量，大慈大悲再給予被告一
    次機會，可否讓（判處）被告六個月徒刑，能勞動服役或易
    科罰金。讓我能盡為人子女的孝道，重新悔過做給大家看，
    被告真的不想再因為這次的打擊讓我失志，感到真的沒有人
    能支持和鼓勵感到心灰意冷，沒有一絲溫暖，如我再有下次
    ，我願接受加重處罰等語。
三、經查：
  (一)按除被告所犯為死刑、無期徒刑、最輕本刑為三年以上有期
    徒刑之罪或高等法院管轄第一審案件者外，於前條第一項程
    序進行中，被告先就被訴事實為有罪之陳述時，審判長得告
    知被告簡式審判程序之旨，並聽取當事人、代理人、辯護人
    及輔佐人之意見後，裁定進行簡式審判程序，刑事訴訟法第
    二百七十三條之一第一項定有明文。又簡式審判程序之證據
    調查，不受第一百五十九條第一項、第一百六十一條之二、
    第一百六十一條之三、第一百六十三條之一及第一百六十四
    條至第一百七十條規定之限制，刑事訴訟法第二百七十三條
    之二亦定有明文。本件上訴人即被告甲○○原名趙達珍於原
    審九十八年十一月廿六日行準備程序時就檢察官起訴之犯罪
    事實為認罪之表示（原審卷第廿七頁背面），經原審告知簡
    式審判程序之旨，並經聽取其與公訴人之意見後，而裁定以
    簡式審判程序審理（原審卷第卅二頁）。嗣被告於原審同日
    行審理程序時，亦坦承全部犯罪事實，且就卷內證據資料均
    表示無意見並當庭表明無證據請求調查（原審卷第三三至三
    五頁），先此敘明。
  (二)其次，本件被告雖已敘述上訴理由，但其上訴理由，僅泛以
    其悔過之心，且因家庭、個人等因素請求再給予一次機會而
    從輕量刑六個月徒刑云云，惟原審判決係依被告於原審準備
    及審理程序中之認罪陳述，已於事實及理由欄中說明被告罪
    刑成立之理由，並於理由欄第二點詳予說明依據之證據資料
    。亦即上揭犯罪事實，業據被告自白在卷，且有私立長榮大
    學出具之尿液確認報告一紙附卷等情（警卷第十頁），兼衡
    以被告曾因施用毒品案件，經臺灣臺南地方法院裁定送戒治
    處所施以強制戒治後，於九十七年七月十八日執行完畢出所
    ，並經臺灣臺南地方法院檢察署檢察官以九十七年度戒毒偵
    字第一六五號為不起訴處分確定，有上開不起訴處分書及臺
    灣高等法院被告前案紀錄表在卷可參，竟仍不思悔改再陸續
    施用，惟念施用毒品在性質上乃屬對於自己身心健康之自我
    戕害之行為，被告辜負父母之教誨、子女之期待，及社會期
    望期每一個國民均屬身心健康之人，能帶給社會正面意義而
    非負面造成社會之負擔，被告無視於此，不知深切反省，一
    再施用毒品，顯無悔悟之心，其因施用毒品被檢察官為緩起
    訴處分後仍不知悔改，以及其事後坦承犯行等情狀，再參以
    被告於前之有期徒刑執行完畢後五年內故意再犯本件有期徒
    刑以上之罪，為累犯，應依刑法第四十七條第一項之規定加
    重其刑，而量處有期徒刑八月（按施用第一級毒品之最低本
    刑為有期徒刑六月，被告為累犯，加重結果，被告上訴理由
    請求改判六月徒刑云云，即屬無據），經核並無不當。
  (三)揆諸首開判決意旨，被告之上訴顯未依據卷內既有訴訟資料
    或提出新事證，具體指摘或表明第一審判決有何認事採證不
    當或違法之事由或其於原審之自白有何違反任意性之規定，
    徒以上開理由指稱原判決不當，揆諸前開說明，其上訴理由
    ，自難謂係具體理由。是上訴人即被告之上訴顯不合法律上
    之程式，爰依刑事訴訟法第三百六十七條前段之規定，駁回
    其上訴，並不經言詞辯論為之。
四、據上論斷，應依刑事訴訟法第三百六十七條前段、第三百七
    十二條，判決如主文。
中    華    民    國    99    年    1     月    11    日
                  刑事第六庭    審判長法  官  董武全
                                      法  官  林英志
                                      法  官  沈揚仁
以上正本證明與原本無異。
如不服本判決應於收受送達後10日內向本院提出上訴書狀，其未
敘述上訴理由者，並得於提起上訴後10日內向本院補提理由書（
均須按他造當事人之人數附繕本）「切勿逕送上級法院」。
                                      書記官  廖文靜
中    華    民    國    99    年    1     月    12    日

司法院資訊處製作；財團法人民間司法改革基金會備份。
